臺灣嘉義地方法院刑事判決　　　　　　　 100年度易字第26號
公　訴　人　臺灣嘉義地方法院檢察署檢察官
被　　　告　顏招茂
上列被告因竊盜案件，經檢察官提起公訴（99年度偵字第9472號
），本院判決如下：
    主  文
顏招茂犯踰越牆垣竊盜罪，累犯，處有期徒刑捌月。
    犯 罪 事 實
一、顏招茂前因竊盜、毒品危害防制條例等案件，先後經本院以
    95年度朴簡字第189號、95年度朴簡字第200號、95年度訴字
    第713號判決，分別判處有期徒刑2月、3月、3月、8月、4月
    確定，並經裁定應執行有期徒刑1年4月確定。又因毒品危害
    防制條例等案件，先後經本院以96年度訴字第165號、96年
    度訴字第962號判決，分別判處有期徒刑4月、10月確定，並
    經裁定應執行有期徒刑1年確定，而與上揭有期徒刑1年4月
    接續執行，於民國98年11月25日執行完畢。猶不知悔改，意
    圖為自己不法所有，基於竊盜之犯意，於99年10月19日13時
    30分許，至邱鴻鈞位於嘉義縣竹崎鄉內埔村溪州38號倉庫斜
    對面之無門牌號碼住處，攀爬踰越磚造圍牆進入庭院內，開
    啟未上鎖之大門進入屋內，徒手竊取邱鴻鈞所有之金戒指1
    枚（價值新臺幣〈下同〉1萬多元）、硬幣約1千元，及邱鴻
    鈞經營檳榔攤時誤收受之1千元偽鈔1張，得手後逃逸。嗣於
    同日16時許，邱鴻鈞返家發現失竊報案，經警調閱屋內監視
    錄影器，循線查悉上情。
二、案經嘉義縣警察局竹崎分局報請臺灣嘉義地方法院檢察署檢
    察官偵查起訴。
    理  由
壹、程序事項：
一、按被告以外之人於審判外之言詞或書面陳述，除法律有規定
    者外，不得作為證據。當事人、代理人或辯護人於法院調查
    證據時，知有第159條第1項不得為證據之情形，而未於言詞
    辯論終結前聲明異議者，視為有前項之同意。被告以外之人
    於偵查中向檢察官所為之陳述，除顯有不可信之情況者外，
    得為證據，刑事訴訟法第159條第1項、第159條之5第2項、
    第159條之1第2項分別定有明文。查檢察官、被告顏招茂對
    於證人即被害人邱鴻鈞、證人柳健洲於警詢時之陳述，未於
    言詞辯論終結前聲明異議，本院審酌其等言詞陳述作成時之
    情況，核無違法取證或其他瑕疵，認為以之作為證據為適當
    ，是其等此部分之陳述，應有證據能力。又證人邱鴻鈞於檢
    察官依法訊問並命具結之證詞，本院審酌其於陳述時之外在
    環境及情況，並無顯有不可信之情況，從而其此部分之證述
    ，亦有證據能力。
二、按被告之自白，非出於強暴、脅迫、利誘、詐欺、疲勞訊問
    、違法羈押或其他不正之方法，且與事實相符者，得為證據
    ，刑事訴訟法第156條第1項定有明文。查被告於99年10月24
    日警詢時供承：伊翻牆後因大門沒有上鎖，伊開啟後直接進
    入屋內房間行竊。伊進入屋內竊取金戒指1枚、1張千元偽鈔
    等語（見嘉義縣警察局竹崎分局卷-下稱警卷，第2頁），惟
    其於本院審理時辯稱：警詢時伊有這樣說，因為警察跟伊說
    這個沒有什麼事情，只是普通竊盜而已，對方不一定會告伊
    ，他說題目出來，叫伊要如何回答，有一些是伊自己回答的
    ，詳細的情形伊現在無法確定。警察恐嚇伊要驗尿，警察局
    時他們就說伊很有義氣，說不是要抓伊的，是要抓柳健洲的
    ，他們說要給伊加重等語（見本院100年度易字第26號卷-下
    稱本院卷，第51頁）。然被告於偵查時並未供述上情，且於
    本院準備程序時對於證據能力亦不爭執，是其於本院審理時
    始翻異前詞，而為上開辯解，所辯已難令人採信。再者，被
    告前有多次施用毒品之犯行，有臺灣高等法院被告前案紀錄
    表1份在卷可參，是員警在有合理懷疑之情況下，自得對被
    告採尿送驗，且被告供稱係攀爬踰越圍牆進入，員警告知犯
    加重竊盜罪，均非屬恐嚇之言語。況且，被告於99年12月16
    日偵查時亦供承：因為有1隻狗吠伊，伊翻牆要打那隻狗，
    見到門沒有關就臨時起意，進入屋內拿走1只金戒指及1千元
    偽鈔，因為鈔票放入口袋就爛掉了等語（見99年度偵字第94
    72號卷-下稱偵卷，第29頁），是被告於警詢後1個多月之偵
    查時，係出於自由意志而為陳述，仍與上揭警詢時之供述相
    符，足認被告於警詢時並無任何遭恐嚇之情事。此外，證人
    邱鴻鈞於警詢時證述上開住處斜對面之倉庫鐵窗、玻璃於案
    發後發現遭破壞，且有失竊硬幣，惟被告於警詢時並未供承
    上情，是被告證述員警要求其如何回答，顯與事實不符。綜
    上所述，堪認被告於警詢時之上揭自白，係出於其自由意志
    而為之供述，是被告此部分之供述有證據能力。
貳、實體事項：
一、訊據被告固供承有於上揭時地進入邱鴻鈞住處，惟矢口否認
    有何竊盜既遂之犯行，辯稱：前面的圍牆有1個門，邱鴻鈞
    的狗從那裏追出來要咬伊，伊才臨時起意從那個門進去的。
    那個洞就是門沒有關好，所產生的1個縫隙。當時伊的腳受
    傷，伊在那種情形下根本沒有辦法爬圍牆。伊有進去屋內，
    但是當時伊完全沒有拿任何東西出來，伊是進去要偷，但是
    沒有偷到東西云云。然查：
  (一)上揭犯罪事實，業據證人邱鴻鈞、柳健洲於警詢時證述屬實
    （見警卷第5-14、38-39頁），並經證人邱鴻鈞於偵查及本
    院審理時結證綦詳（見偵卷第21-22頁、本院卷第31-37頁）
    ，且被告於警詢、偵查及本院準備程序時均坦承有竊取金戒
    指1枚及1千元偽鈔1張（見警卷第2-3頁，偵卷第28-29頁、
    本院卷第23-24頁），復有被害報告書1份、監視錄影器翻拍
    照片9張及手繪現場圖1份等附卷可稽（見警卷第16-17、19-
    22頁、本院卷第38頁），是依上揭補強證據已足認被告所為
    之任意性自白，核與事實相符，被告確有竊盜之犯行。
  (二)對於失竊之硬幣數額乙節，證人邱鴻鈞於警詢時證稱：遭竊
    硬幣約3千元等語（見警卷第6頁），於偵查時結證稱：一些
    零錢遭竊，約1千元左右等語（見偵卷第21頁），於本院審
    理時結證稱：紙鈔跟硬幣加起來約3千元左右等語（見本院
    卷第36頁），是其證述前後不一致，衡以硬幣失竊本難確定
    正確之數額，自應以證人邱鴻鈞於偵查時證述之金額，作有
    利於被告之認定。又被告於警詢、偵查及本院準備程序時雖
    未供承有竊取硬幣，惟觀諸屋內監視錄影器，於案發當日只
    有被告進入行竊，足見證人邱鴻鈞失竊之硬幣亦係被告所竊
    取甚明。
  (三)證人邱鴻鈞於本院審理時固結證稱：被告爬屋外龍眼樹再翻
    牆進去，因為後面監視器有照到1個影子閃過，而且伊看後
    面龍眼樹的樹皮有脫落的情形。倉庫案發後玻璃也破、鐵窗
    也被撬開，伊認為是被告破壞的，因為倉庫有前門、後門，
    前門是打開的沒有鎖，但是倉庫的後門有鎖他無法進來，被
    告一定要破壞窗戶，從鐵窗進去，再從倉庫的大門出來，不
    然沒有辦法進到大門。監視錄影器沒有拍到被告破壞窗戶等
    語（見本院卷第34-36頁），是證人邱鴻鈞上開住處斜對面
    之倉庫鐵窗、玻璃於案發後雖發現遭破壞，惟監視錄影器既
    未拍到係何人破壞，並無證據證明係被告所為，尚難以證人
    邱鴻鈞上揭證述即推認係被告所為。況且，證人邱鴻鈞於本
    院審理時已結證稱：從面臨馬路的圍牆可以爬進去庭院，但
    是不好爬等語（見本院卷第36頁），是要進入證人邱鴻鈞住
    處，既非必從倉庫進入一途，則被告辯稱係自前面之圍牆進
    入，應堪採信。
  (四)雖被告以上詞置辯，然此與其於警詢、偵查及本院審理時之
    供述不符，所述已難令人採信。且證人邱鴻鈞於本院審理時
    結證稱：在庭院的圍牆那裏有狗籠，在靠馬路那裏，狗都關
    起來等語（見本院卷第37頁），則被告辯稱案發當日其係跟
    著狗自鐵門縫隙進出，委無足採。再者，證人邱鴻鈞於第1
    次警詢時並未提及失竊金戒指1枚及1千元偽鈔1張，係被告
    於警詢時自行供承，嗣後再經證人邱鴻鈞證述加以確認，是
    被告若未竊取上揭物品，豈能於警詢時供述上情，故被告否
    認進入後有竊取物品，核與事實不符，尚非可採。
  (五)綜上所述，足認被告自白之部分與事實相符，其上揭所辯顯
    係飾卸之詞，委無可採。本件事證明確，被告之犯行堪予認
    定。
二、論罪科刑部分：
  (一)查被告行為後，刑法第321條於100年1月10日修正，於同年1
    月26日公布，並自同年1月28日施行，修正前之法定刑原為
    「6月以上、5年以下有期徒刑」，修正後變更為「6月以上
    、5年以下有期徒刑，得併科新臺幣10萬元以下罰金」；另
    修正前該條第1項第1款原規定「一、於夜間侵入住宅或有人
    居住之建築物、船艦或隱匿其內而犯之者」，於修正後變更
    為「一、侵入住宅或有人居住之建築物、船艦或隱匿其內而
    犯之者」，是上揭條文修正，法定本刑增訂罰金刑，且第1
    款將「於夜間侵入」之時間要素刪除，即不論何時侵入住宅
    竊盜，均為加重竊盜類型，涉及科刑規範變更，自有新舊法
    比較之必要。本件被告竊盜之犯行若適用舊法，因係日間侵
    入住宅，不該當同條項第1款之加重類型，且無從併科罰金
    ，若適用新法，則構成同條項第1款之加重竊盜罪，亦可併
    科罰金，顯見適用舊法較有利於被告，依刑法第2條第1項前
    段規定，應適用修正前之刑法第321條論處。
  (二)核被告所為，係犯修正前刑法第321條第1項第2款之踰越牆
    垣竊盜罪。被告前因竊盜、毒品危害防制條例等案件，先後
    經本院以95年度朴簡字第189號、95年度朴簡字第200號、95
    年度訴字第713號判決，分別判處有期徒刑2月、3月、3月、
    8月、4月確定，並經裁定應執行有期徒刑1年4月確定。又因
    毒品危害防制條例等案件，先後經本院以96年度訴字第165
    號、96年度訴字第962號判決，分別判處有期徒刑4月、10月
    確定，並經裁定應執行有期徒刑1年確定，而與上揭有期徒
    刑1年4月接續執行，於98年11月25日執行完畢，此有臺灣高
    等法院被告前案紀錄表1份在卷可參，其受徒刑之執行完畢
    後，5年以內故意再犯本件有期徒刑以上之罪，為累犯，應
    依刑法第47條第1項規定加重其刑。爰審酌被告國中畢業之
    智識程度，年輕力壯不思正途獲取財物，行為之手段平和，
    所竊取物品之價值，被害人所受之損害，及被告於警、偵均
    坦承犯行，於本院則否認犯行，且尚未與被害人達成和解等
    一切情狀，量處如主文所示之刑，以示懲儆。
據上論斷，應依刑事訴訟法第284條之1、第299條第1項前段，刑
法第2條第1項前段、第321條第1項第2款（修正前）、第47條第1
項，判決如主文。
本案經檢察官葉美菁到庭執行職務。
中    華    民    國    100    年    1    月    31    日
                       刑事第二庭  法  官  卓春慧
以上正本證明與原本無異。
如不服本判決應於收受判決後10日內向本院提出上訴書狀，並應
敘述具體理由；其未敘述上訴理由者，應於上訴期間屆滿後20日
內向本院補提理由書（均須按他造當事人之人數附繕本）「切勿
逕送上級法院」。告訴人或被害人如對於本判決不服者，應具備
理由請求檢察官上訴，其上訴期間之計算係以檢察官收受判決正
本之日期為準。
中    華    民    國   100    年    1     月    31    日
                                   書記官  李玫娜
附錄本案論罪科刑法條全文：
刑法第321條第1項第1款、第2款（修正前）：
犯竊盜罪而有左列情形之一者，處6月以上、5年以下有期徒刑：
二  毀越門扇、牆垣或其他安全設備而犯之者。